【裁判字號】    89,易,4027
【裁判日期】    891106
【裁判案由】    傷害
【裁判全文】
臺灣高雄地方法院刑事判決                        八十九年度易字第四二七號
    公  訴  人  臺灣高雄地方法院檢察署檢察官
    被      告  甲○○
右列被告因傷害案件，經檢察官提起公訴（八十九年度偵字第一六六三五號），本院
判決如左：
    主  文
甲○○傷害人之身體，處有期徒刑伍月，如易科罰金，以參佰元折算壹日。
    事  實
甲○○曾於民國七十五年間犯傷害罪，為本院判處有期徒刑八月，並經臺灣高等法院
臺南分院駁回上訴確定，於七十六年三月八日執行完畢（不構成累犯）。猶不知悔改
，於八十九年六月二十一日八時許，在高雄縣杉林鄉○○村○○路三○八號杉林基督
長老教會前，因修繕排水工程收取費用事宜與乙○○發生爭執，竟基於傷害之犯意，
以右手用力掐住乙○○的脖子及下顎，並將乙○○推倒在地，使其受有左臉頰血腫、
左側口腔內裂傷、腰背痛等傷害。案由高雄縣警察局旗山分局報請臺灣高雄地方法院
檢察署檢察官偵查起訴。
    理  由
一、訊據被告甲○○坦認有與告訴人乙○○發生爭執，惟矢口否認犯有何傷害之犯行
    ，辯稱：是告訴人自己跌倒云云，惟查：被告之犯行，業據告訴人乙○○於警訊
    及審理中指訴：因為伊與其他三名雇主僱用被告修繕排水溝工程，已經先拿訂金
    新臺幣（下同）一萬元予被告，並與被告約定修繕完成後，再拿二萬五千元給被
    告，但是排水溝工程尚未完成，被告卻向伊要錢，伊向被告解釋稱，這不是伊一
    人之事，須經大家同意始能拿錢給他，被告於是很生氣，就用右手掐住伊的脖子
    及下顎，並將伊推倒，並作勢將腳抬起，幸經鄰人拉開才停止等語歷歷。證人即
    杉林基督長老教會長老丙○○於審理中亦證稱：當天工作中途休息喝水間，被告
    即向被害人要工錢五千元表示要看病，告訴人不肯，堅持要完工後才給錢，兩人
    就吵起來，伊過去勸，被告即拿撬鐵釘之工具丟在地上發出很大的聲音，伊將告
    訴人送出教會，被告跟在後面，伊送到教會外才轉過頭，就聽到告訴人叫一聲，
    伊回頭看到告訴人面朝上躺在馬路上，被告站在告訴人的腳旁，沒有要拉告訴人
    的意思，伊將告訴人拉起坐在地上，被告仍然稱想要打告訴人，且有腳踹的動作
    （沒有踹到告訴人），告訴人被推倒後，伊有看到告訴人兩頰有瘀青之傷痕等語
    ，關於告訴人倒地，且兩頰受有傷害之情節相符。被告事後於審理中亦自承：
    伊領不到錢才將撬鐵釘的工具丟下等語，益徵被告當時確處於盛怒之狀態，並有
    可能對告訴人施以傷害之暴行，是被告所辯純屬飾卸之詞，不足採信，此外復有
    驗傷診斷書二紙附卷足資佐證，本件事證明確，被告犯行已堪認定。
二、核被告所為，係犯刑法第二百七十七條第一項之傷害罪。爰審酌被告於七十五年
    間犯傷害罪，為本院判處有期徒刑八月，並經臺灣高等法院臺南分院駁回上訴確
    定，於七十六年三月八日執行完畢，有臺灣高等法院被告全國前案紀錄表附卷足
    稽，此次復犯相同案由之犯行，素行不佳，暨其手段、所生傷害、犯後態度等一
    切情狀，量處如主文所示之刑，並諭知易科罰金折算標準，以資懲儆。
據上論斷，應依刑事訴訟法第二百九十九條第一項前段，刑法第二百七十七條第一項
、第四十一條，罰金罰鍰提高標準條例第一條前段、第二條，判決如主文。
中      華      民      國    八十九    年     十一     月      六      日
                                    臺灣高雄地方法院刑事第三庭
                                        法  官  古  振  暉
右正本證明與原本無異。
如不服本判決，應於判決送達後十日內，向本院提出上訴狀。
                                        書記官  馮  欽  鳳
中    華    民    國      八十九      年      十一      月      九      日
如不服本判決應於送達後十日內向本院提出上訴狀
附錄本案論罪科刑法條全文：
刑法第二百七十七條第一項：傷害人之身體或健康者，處三年以下有期徒刑、拘役或
                          一千元以下罰金。


司法院資訊處製作；財團法人民間司法改革基金會備份。
